---
title: "Sanakirja"
output: html_document
editor_options: 
  chunk_output_type: console
---

```{r, echo=FALSE, warning=FALSE, message=FALSE}
library(tidyverse)
library(DT)

dictionary <- read_csv("data/NM_Lexikon.csv", col_names = c("id", "lemma", "en", "type", "pos", "de", "note"), skip = 1) %>%
  select(lemma, type, pos, en, de, pos)

lexemes <- dictionary %>% filter(type == 'stem')

suffixes <- dictionary %>% filter(type != 'stem') %>%
  select(lemma, type, pos, en) %>%
  rename(gloss = en)
  

```

Tässä toistetun sanakirjan aineisto on peräisin projektien Ob-Ugric languages ja Ob-Ugric database [verkkosivuilta](http://www.babel.gwi.uni-muenchen.de/). Tällä sivulla on käytettävissä projektien [lataussivulla](http://www.babel.gwi.uni-muenchen.de/index.php?abfrage=download) olevan tiedoston [FLEx_Lexica_Mansi_08-2017_lift](http://babel.gwi.uni-muenchen.de/media/archive/flex_lexika_mansi_08-2017.zip) pohjoismansin osuuden taulukkomuotoon viety versio.

Sivuston ohjeiden mukainen viittaus on esitetty alla, ja pyydämme toistamaan sen aina myös tätä taulukkoversiota käytettäessä.

> Data from Ob-Ugric database: analysed text corpora and dictionaries for less described Ob-Ugric dialects. [www.oudb.gwi.uni-muenchen.de](www.oudb.gwi.uni-muenchen.de)

Sanasto on jaettu kahteen osaan, vartaloiden ja erilaisten päätteiden mukaan.

## Sanakirja -- vartalot

```{r, echo=FALSE, warning=FALSE, message=FALSE}
datatable(lexemes %>%
            filter(en != '_'), filter = "top", options = list(dom = 't'))
```

## Sanakirja -- päätteet

```{r, echo=FALSE, warning=FALSE, message=FALSE}
datatable(distinct(suffixes), filter = "top", options = list(dom = 't'))
```